臺灣臺南地方法院刑事判決　　　　　　　　　　　　九十三年度訴字第一二九六號
　　公　訴　人　臺灣臺南地方法院檢察署檢察官
　　被　　　告　甲○○
　　選任辯護人　黃榮坤律師
　　被　　　告　乙○○
　　　　　　　　丙○○
　　右一人之
　　選任辯護人　賴鴻鳴律師
　　　　　　　　黃俊達律師
　　　　　　　　莊信泰律師
右列被告因違反槍砲彈藥刀械管制條例案件，檢察官提起公訴（九十三年度調偵字第
三八四號），依法進行簡式審判程序後，聲請改依協商程序而為判決，本院判決如左
：
    主  文
甲○○未經許可，持有刀械，處拘役伍拾玖日，如易科罰金，以參佰元折算壹日，武
士刀參支沒收。
乙○○未經許可，持有刀械，處拘役伍拾日，如易科罰金，以參佰元折算壹日，武士
刀參支沒收。
丙○○未經許可，持有可發射子彈具有殺傷力之改造玩具手槍，處有期徒刑壹年陸月
，併科罰金新臺幣壹拾萬元，罰金如易服勞役，以新臺幣玖佰元折算壹日，改造之玩
具手槍（槍枝編號：0000000000號）壹支沒收。緩刑伍年。
    事實及理由
一、犯罪事實：起訴之犯罪事實除起訴書第二頁倒數第二行「以前揭改造手槍之槍托
    敲打『陳明安』之頭部」，應更正為「以前揭改造手槍之槍托敲打『甲○○』之
    頭部」，以及起訴書第三頁第六行、第七行「然仍遭隨後趕至與乙○○、甲○○
    、陳明安、陳賜明等人基於共同傷害人身體之犯意聯絡分持球棒及徒手毆打林志
    賢」，應更正為「然仍遭隨後趕至之翁永長、翁仁慶、翁瑞宏、陳明煌分持球棒
    及徒手毆打林志賢」外，其餘引用起訴書之記載（如附件）。
二、證據：
    （一）被告甲○○、乙○○、丙○○於本院訊問中之自白。
    （二）卷附內政部警政署刑事警察局九十三年三月二十三日刑鑑字第０九三００
          五一五四五號槍彈鑑定書。
    （三）臺南縣警察局九十三年四月五日南縣警保字第0930033367號函及九十三年
          六月十日南縣警保字第0930044525號函。
    （四）現場錄影帶翻拍照片十四張。
    （五）扣案之改造玩具手槍一支、子彈一顆（經送鑑定時擊發，認具殺傷力，惟
          該子彈既經擊發而剩彈頭，已不具殺傷力，爰不予沒收）。
三、本件經檢察官與被告於審判外達成協商之合意且被告已認罪，其合意內容為：
    （一）被告甲○○願受科刑範圍為拘役伍拾玖日之宣告，並向國庫支付新臺幣伍
          萬元。
    （二）被告乙○○願受科刑範圍為拘役伍拾日之宣告。
    （三）被告丙○○願受科刑範圍為有期徒刑壹年陸月，併科罰金新臺幣壹拾萬元
          ，緩刑伍年之宣告，並向國庫支付新臺幣貳拾伍萬元。
四、經查，上開協商合意並無刑事訴訟法第四百五十五條之四第一項所列情形之一，
    檢察官聲請改依協商程序而為判決，本院爰不經言詞辯論，於協商合意範圍內為
    協商判決，合予敘明。
五、應適用之法條：刑事訴訟法第四百五十五條之四第二項、第四百五十五條之八，
    槍砲彈藥刀械管制條例第十一條第四項、第十二條第四項、第十四條第三項，刑
    法第十一條前段、第五十五條、第四十一條第一項前段、第四十二條第二項、第
    三十八條第一項第一款、第七十四條第一款，罰金罰鍰提高標準條例第二條。
六、附記事項：
    （一）被告甲○○向國庫支付新臺幣伍萬元，業於九十四年二月二十三日繳畢，
          有臺灣臺南地方法院檢察署九十四年二月二十三日沒金字第94000057號收
          據一紙附卷。
    （二）被告丙○○向國庫支付新臺幣貳拾伍萬元，業於九十四年二月二十一日繳
          畢，有臺灣臺南地方法院檢察署九十四年二月二十一日沒金字第94000051
          號收據一紙附卷。
七、本判決除有刑事訴訟法第四百五十五條之四第一項第一款、第二款、第四款、第
    六款、第七款所定情形之一，或違反同條第二項規定者外，不得上訴。
八、如不服本件判決，得自收受判決送達之日起十日內，向本院提出上訴書狀，上訴
    於第二審法院。
中      華      民      國      九十四      年      三    月     三     日
                                        臺灣臺南地方法院刑事第六庭
                                            法  官  林勝利
右正本證明與原本無異。
                                            書記官  陳怡吟
中      華      民      國      九十四      年      三    月     三     日
附錄所犯法條：
槍砲彈藥刀械管制條例第十一條
未經許可，製造、販賣或運輸第四條第一項第一款所稱其他可發射金屬或子彈具有殺
傷力之各式槍砲者，處五年以上有期徒刑，併科新臺幣一千萬元以下罰金。
未經許可，轉讓、出租或出借前項所列槍砲者，處三年以上十年以下有期徒刑，併科
新臺幣七百萬元以下罰金。
意圖供自己或他人犯罪之用，而犯前二項之罪者，處無期徒刑或七年以上有期徒刑，
併科新臺幣一千萬元以下罰金。
未經許可，持有、寄藏或意圖販賣而陳列第一項所列槍砲者，處一年以上七年以下有
期徒刑，併科新臺幣七百萬元以下罰金。
第一項至第三項之未遂犯罰之。
槍砲彈藥刀械管制條例第十二條
未經許可，製造、販賣或運輸子彈者，處一年以上七年以下有期徒刑，併科新台幣五
百萬元以下罰金。
未經許可，轉讓、出租或出借子彈者，處六月以上五年以下有期徒刑，併科新台幣三
百萬元以下罰金。
意圖供自己或他人犯罪之用，而犯前二項之罪者，處三年以上十年以下有期徒刑，併
科新台幣七百萬元以下罰金。
未經許可，持有、寄藏或意圖販賣而陳列子彈者，處五年以下有期徒刑，併科新台幣
三百萬元以下罰金。
第一項至第三項之未遂犯罰之。
槍砲彈藥刀械管制條例第十一條
未經許可，製造、販賣或運輸第四條第一項第一款所稱其他可發射金屬或
子彈具有殺傷力之各式槍砲者，處五年以上有期徒刑，併科新臺幣一千萬
元以下罰金。
未經許可，轉讓、出租或出借前項所列槍砲者，處三年以上十年以下有期
徒刑，併科新臺幣七百萬元以下罰金。
意圖供自己或他人犯罪之用，而犯前二項之罪者，處無期徒刑或七年以上
有期徒刑，併科新臺幣一千萬元以下罰金。
未經許可，持有、寄藏或意圖販賣而陳列第一項所列槍砲者，處一年以上
七年以下有期徒刑，併科新臺幣七百萬元以下罰金。
第一項至第三項之未遂犯罰之。
槍砲彈藥刀械管制條例第十四條
未經許可，製造、販賣或運輸刀械者，處三年以下有期徒刑，併科新台幣一百萬元以
下罰金。
意圖供自己或他人犯罪之用，而犯前項之罪者，處六月以上五年以下有期徒刑，併科
新台幣三百萬元以下罰金。
未經許可，持有或意圖販賣而陳列刀械者，處一年以下有期徒刑、拘役或新台幣五十
萬元以下罰金。
第一項及第二項之未遂犯罰之。
